---
title: "Retour sur le Blended cours"
output: html_document
---

```{r setup, include=FALSE}
knitr::opts_chunk$set(echo = TRUE)
```


## Importer les données

```{r}
sn <- read.csv("social_network.csv", header = T)
```


## Exploration

Avec un histogramme

```{r}
hist(sn$Age)

hist(sn$Age,
     col = "beige",
     main = "Ages of Respondents\nSocial Networking Survey of 202 Users",
     xlab = "Age of Respondents")
```

Ou un barplot

```{r}
boxplot(sn$Age,
        col = "beige",
        notch = T,
        horizontal = T,
        main = "Ages of Respondents\nSocial Networking Survey of 202 Users",
        xlab = "Age of Respondents")
```

Avec des statistiques :

Par observation les occurences (frequency) et les fréquences (proportion) :

```{r}
table(sn$Site)
site.freq <- table(sn$Site)
site.freq

site.freq <- site.freq[order(site.freq, decreasing = T)] table
site.freq

prop.table(site.freq)
round(prop.table(site.freq), 2)
```


```{r}
summary(sn)
```

A comparer avec le boxplot, le five number de Tukey

```{r}
fivenum(sn$Age)
```


Installation et utilisation de `psych` :

```{r}
install.packages("psych")
library("psych")
describe(sn)
```


## Travaux Pratique

Effectuez l'étude du fichier `google_correlate.csv`.

google <- read.csv("google_correlate.csv", header = T)
