---
title: "Activité Rapide 4"
output: html_document
---

```{r setup, include=FALSE}
knitr::opts_chunk$set(echo = TRUE)
```

Prérequis : enregistrez votre version `Rmd` d'Activité rapide (type `mon_ar4.Rmd`)

```{r}
library(tidyverse)
```

1) Créez le vecteur d'entiers x = {1, 2, ..., 10} 

```{r}
1:10
c(1:10)
c(1,2,3,4,5,6,7,8,9,10)

seq(1, 10, length.out = 10) # by = 2
```

2) Simuler 10 nombres issus d'une Loi Normale centrée (moyenne nulle) et réduite (variance de 1) (option par défault)

```{r}
set.seed(123)
rnorm(n = 10, mean = 0, sd = 1)
# runif(10, 0, 1)
# sample(x = 1:10, size = 10, replace = TRUE)
```

3) Soit un x la réponse à 2), effectuer un test statistique de l'hypothèse "la moyenne de l'échantillon x est nulle et concluez.

```{r}
x <- c(-0.560475646552213, -0.23017748948328, 1.55870831414912, 0.070508391424576, 
0.129287735160946, 1.71506498688328, 0.460916205989202, -1.26506123460653, 
-0.686852851893526, -0.445661970099958)

t.test(x)
```

4) Supposons qu'une équipe E est remportée 60 matchs sur 100. Vérifiez par test statistique l'hypothèse "E remporte ses matchs avec un probabilité de 50%"

```{r}
prop.test(x = 60, n = 100)
```

5) Soit un jeu de données. Calculez des statistiques robustes (au seuil 10 %) pour :
* la tendance centrale (deux réponses vu la veille)
* la dispersion (deux réponses vu la veille)

```{r}
head(rivers) # dataset contenant les longueurs des fleuves majeurs des USA
boxplot(rivers)

# --- tendance centrale
median(rivers)
mean(rivers, trim = 0.10)

# --- variation / dispersion
# sd(rivers) ---> non robuste, affecté par les outliers
IQR(rivers)
mad(rivers)
```


