---
title: "Activité Rapide 2"
output: html_document
---

```{r setup, include=FALSE}
knitr::opts_chunk$set(echo = TRUE)
```

Prérequis : enregistrez votre version `Rmd` d'Activité rapide (type `mon_ar2.Rmd`)


#### Etude du jeux de données `iris` avec RStudio

Ces données contiennent les mesures (largeur et longueur) des pétales et sépales de trois espèces de iris.

1) Calculez les statistiques suivantes (pour les variables numériques) :

  * la moyenne
  * la médiane
  * la variance
  * l'écart type
  
  Pour la variable factorielle : trouvez ses occurences.
  
```{r}
# --- Var numeriques
summary(iris)
psych::describe(iris[,-5]) # attention résultats erronés pour Species

mean(iris$Sepal.Length)
median(iris$Sepal.Length)
sd(iris$Sepal.Length) # ecart type
var(iris$Sepal.Length)

# Species
table(iris$Species)
str(iris$Species)
# head( iris[["Species"]] )

iris %>% 
  as_tibble() %>% 
  group_by(Species) %>% 
  summarise_all(.funs = ~mean(.) )
```
  
  
2) Représentez un scatter plot des variables numériques (quanti / quanti)


```{r}
# plot(iris)
pairs(iris[,-5], col = iris$Species) # <-> plot(iris[,-5])
plot(iris$Sepal.Length, iris$Sepal.Width, col = iris$Species)
```


```{r}
library(ggplot2)
ggplot(iris, aes(Sepal.Length, Sepal.Width, colour = Species)) +
  geom_point()

# --- répétable n fois
```


```{r}
# --- ou utiliser l'équivalent ggplot2 de pairs 
GGally::ggpairs(iris[,-5], aes(colour = iris$Species)) 
```


3) Réprésentez la variabilité de `Sepal.Length` selon l'espèce d'iris choisie (quanti / quali)


```{r}
library(dplyr)
iris %>% 
  ggplot(aes(x = Species, y = Sepal.Length, fill = Species)) +
  geom_boxplot(alpha = .5) +
  geom_point(aes(y = mean(Sepal.Length),  colour = "red"), show.legend = FALSE)

iris %>% 
  ggplot(aes(x = Petal.Width, fill = Species)) + # Sepal.Length
  geom_density(alpha = .4)
# si > 1.6 --> virginica
# si > 2 --> virginica
# si > 1.2 --> virginica
```


4) Proposez un ou plusieurs critères pour classer les espèces d'iris à partir des seules varaibles quantitatives.

Aide : On pourra faire une première hypothèse à partir des diagrammes puis affiner/infirmer ces hypothèses avec des test statistiques, des modèles, ...


Tester / Vérifier les hypothèses :

```{r}
df_test <- iris[,-5]
df_test$pred <- "unkown"
for(i in 1:150){
  if(df_test$Petal.Length[i] < 2){
    df_test$pred[i] <- "setosa"
  }else{

# si > 1.6 --> virginica
# si > 2 --> virginica
# si > 1.2 --> virginica
    
  if(df_test$Petal.Width[i] > 2){
    df_test$pred[i] <- "virginica"
  }
    }
    
  
}
df_test

table(df_test$pred, iris$Species)
# 35/150
# 6/150 --> 
```

# ML

```{r}
lm_mod <- lm(Species ~ ., data = iris)

df_test <- iris
df_test$Species <- ifelse(iris$Species == "setosa", 1, 0)

lm_mod <- lm(Species ~ 0 + ., data = df_test)
summary(lm_mod)

setosa_pred <- predict(lm_mod, df_test[,-5])
setosa_pred <- data.frame("ind" = 1:150, "pred" = setosa_pred)
ggplot(setosa_pred, aes(ind, pred))+ geom_point()
```



